【裁判字號】    99,簡抗,4
【裁判日期】    990816
【裁判案由】    履行契約等
【裁判全文】
臺灣基隆地方法院民事裁定               99年度簡抗字第4號
抗  告  人  甲○○
相  對  人  中國信託商業銀行股份有限公司
法定代理人  丙○○○○
訴訟代理人  乙○○
上列當事人間請求履行契約等事件，抗告人對於中華民國99年4
月20日本院基隆簡易庭99年度基簡字第293號裁定提起抗告，本
院裁定如下：
    主  文
抗告駁回。
抗告程序費用新臺幣壹仟元由抗告人負擔。
    理  由
一、抗告意旨略以：抗告人即反訴原告所提之反訴聲明請求並非
    財產權標的，而係具請求確認合約關係繼續存在與否、或確
    認反訴被告片面取消經銷商資格、終止合約行為無效之性質
    ，原裁定核定訴訟標的價額為新臺幣（下同）165萬元是不
    可能存在之事實，且該合約亦不具如此之價值，請求廢棄原
    裁定等情。
二、按訴訟標的之價額，由法院核定；核定訴訟標的之價額，以
    起訴時之交易價額為準，民事訴訟法第77條之1第1項、第2
    項前段定有明文。次按訴訟標的之價額不能核定者，以民事
    訴訟法第466條所定不得上訴第三審之最高利益額數加十分
    之一定之，同法第77條之12亦有明定。本件抗告人所提之反
    訴聲明係：(1)反訴被告應給付反訴原告40,725元及法定遲
    延利息；(2)反訴被告應履行公益彩券電腦型彩券經銷合約
    書（下稱系爭合約書），讓龍之村企業社繼續經營電腦型公
    益彩券。經查，上開反訴聲明第2項「反訴被告應履行系爭
    合約書，讓龍之村企業社繼續經營電腦型公益彩券。」由該
    反訴聲明之形式觀之，顯係因財產權而訴訟，其訴訟標的價
    額當然應以抗告人或龍之村企業社繼續經營電腦型公益彩券
    可得之財產利益為計算基準，然本院函請兩造陳報上開反訴
    聲明第2項反訴原告可得之利益若干？及其計算標準？抗告
    人並未具體陳報抗告人或龍之村企業社繼續經營電腦型公益
    彩券可得之財產利益及計算標準，而相對人則陳報「一般彩
    券經銷商銷售電腦型彩券可得之利益，即銷售佣金及代墊佣
    金．．．電腦型彩券經銷商可得之銷售佣金為按實際銷售額
    之百分之8計算，另若電腦型彩券經銷商有代墊中獎彩券2,0
    00元(含)以下獎金時，再依合約書第六條約定按每張彩券代
    墊佣金以2元計算。承上，是若讓抗告人(即反訴原告)恢復
    電腦型彩券經銷商資格，得繼續辦理電腦型公益彩券銷售，
    其可得之銷售佣金及代墊佣金，仍須視其合約到期或終止前
    實際銷售之努力成果而定，故無法計算其可得之利益。」即
    屬無法核定其訴訟標的價額。而訴訟標的之價額不能核定者
    ，以民事訴訟法第466條所定不得上訴第三審之最高利益額
    數即150萬元加十分之一定之，即上開反訴聲明第2項之訴訟
    標的價額應核定為165萬元，加計上開反訴聲明第1項係請求
    相對人應給付抗告人40,725元，合計該反訴之訴訟標的價額
    為1,690,725元，應徵第一審裁判費17,830元，是原審裁定
    於法並無違誤，抗告意旨指摘原審裁定不當，求予廢棄，為
    無理由，應予駁回。
三、依民事訴訟法第436條之1第3項、第495條之1第1項、第449
    條第1項、第95條、第78條，裁定如主文。
中    華    民    國    99    年    8     月    16    日
                  民事庭審判長法  官  蔡聰明
                              法  官  陳湘琳
                              法  官  徐世禎
以上正本係照原本作成。
本件裁定不得再抗告。
中    華    民    國    99    年    8     月    16    日
                              書記官  周素秋

司法院資訊處製作；財團法人民間司法改革基金會備份。
